Inventaris van het archief van de Christelijk-Historische Unie (CHU), 1942-1980
Nationaal Archief, Den Haag
Christelijk-Historische Unie (CHU)
CHU
1893-1980
merendeel 1942-1980
I24605
21.10 meter; 422 inventarisnummers.
Normale geschreven, getypte en gedrukte documenten, geen bijzondere handschriften.
Nationaal Archief, Den Haag
Christelijk Historische Unie, Administratie van het contactblad Binding
Christelijk Historische Unie, Agrarische Commissie
Christelijk Historische Unie, Begeleidingscommissie
Christelijk Historische Unie (CHU)
Christelijk Historische Unie, Comité 45 jaar CHU
Christelijk Historische Unie, Comité "5 October"
Christelijk Historische Unie, Comité 50 jaar CHU
Christelijk Historische Unie, Commissie Ruimtelijke Ordening
Christelijk Historische Unie, Commissie Verkiezingen
Christelijk Historische Unie, Defensiecommissie
Christelijk Historische Unie, Partijbestuur
Christelijk Historische Unie, Propagandacommissie
Christelijk Historische Unie, Sociaal-Economische Commissie
Christelijk Historische Unie, Stichting Unie Werkfonds
Christelijk Historische Unie, Tweede Kamerfractie
Christelijk Historische Unie, Werkgroep Modellen CDA
Christelijk Historische Unie, Werkgroep Organisatievoorbereiding CDA
Christelijk Historische Unie, Werkgroep Publiciteit en Voorlichting
Coördinatiecommissie Vormingswerk ARP-CHU-KVP
Kolff, G.
Kraayeveld, F.A.
Nederlander, Redactie van het Dagblad De
Slotemaker de Bruïne, J.R.
Spanning, H. van
Stichting Politiek Scholings-en Vormingswerk CDA
Wentholt, W.
De hier beschreven archieven zijn afkomstig van verenigingen, die door het samengaan van de politieke partijen C.H.U., K.V.P. en A.R.P. tot opheffing waren genoodzaakt. Het zijn alle verenigingen, die gericht zijn op de ondersteuning en het voortbestaan van de Christelijk - Historische Unie. Het archief is samengesteld uit diverse onderdelen. Het archief van het Partijbestuur bevat onder meer vergaderstukken, correspondentie met kiesverenigingen, kamerkringen e.d., circulaires plus stukken betreffende verkiezingen. Daarnaast zijn er archivalia afkomstig van commissies en bureaus, maar ook financiële stukken als balansen en grootboeken. Ook bevat het archief gedeponeerde archieven van enkele partijleden. Daarnaast is er de nodige documentatie waaronder brochures, weekbladen, foto's etc.
Archiefvorming
Geschiedenis van de archiefvormer
De Christelijk - Historische Unie werd in 1908 opgericht. Zij kwam voort uit verschillende richtingen van de Antirevolutionaire Partij, die zich niet met de richting van dr. A. Kuyper wensten te verenigen: de belangrijkste figuur van deze oppositie was jhr. mr. A.F. de Savornin Lohman, die al vanaf 1893 een eigen richting insloeg.
Geschiedenis van het archiefbeheer
Het archief is niet volledig. De meeste stukken van vóór de oorlog geraakten in handen van de bezetter en gingen voorgoed verloren. Vandaar dat het vóóroorlogse deel hoofdzakelijk uit documentatie en verzamelde gedrukte stukken bestaat. Het na-oorlogse deel van het C.H.U.-archief bleef, evenals delen van archieven van de overige organisaties, in het partijgebouw bewaard, vanwaar het in 1980 naar het Algemeen Rijksarchief werd overgebracht. In de loop der jaren volgden aanvullingen op de archieven van de Christelijk - Historische Vrouwencentrale en Christelijk - Historische Jongeren Organisatie. De formele overdracht van deze Christelijk - Historische organisaties geschiedde in 1983 door een nieuw opgerichte Stichting Jhr.mr. A.F. de Savornin Lohman. Het archief van het Landelijk Comité "Vriendenkring A.R./C.H." werd afzonderlijk overgedragen door de voormalige secretaris van deze kring.
De verwerving van het archief
Schenking (van een niet overheidsarchief)
De verwerving van het archief
Het archief is door schenking verworven.
2.19
Aanwijzingen voor de gebruiker
Openbaarheidsbeperkingen
Volledig openbaar.
Materiële beperkingen
Aanvraaginstructie
Openbare archiefstukken kunnen online worden aangevraagd en gereserveerd. U kunt dit ook via de terminals in de studiezaal van het Nationaal Archief doen. Om te kunnen reserveren dient u de volgende stappen te volgen:
U maakt een profiel aan op www.gahetna.nl, en logt vervolgens in
Via de archiefinventaris (alleen de beschrijvingen met rode nummers) selecteert u het gewenste archiefstuk door op de knop 'Reserveren' te klikken
In het volgende scherm geeft u aan op welke dag u het archiefstuk wilt inzien
Indien u zich bevindt in de studiezaal en een tafelnummer heeft ontvangen kunt u dit nummer vermelden. Als u geen tafelnummer heeft kunt u tafelnummer 777 laten staan
Vervolgens bevestigt u uw reservering door deze te versturen.
Verwant materiaal
Beschikbaarheid van kopieën
Verwante archieven
Nationaal Archief:
2.19.046.02 - de jhr. mr. A.F. de Savornin Lohman-stichting
2.19.046.03 - Christelijk-Historische Persorganisaties
2.19.046.04 - Christelijk-Historische Jongeren Organisatie
2.19.046.05 - Federatieve Christelijk-Historische Vrouwencentrale
2.19.046.06 - Vereniging van C.-H. leden van gemeentebesturen
2.19.046.07 - Christelijk-Historisch Dagblad "De Nederlander"
2.19.046.08 - Landelijk Commitee Vriendenkring AR/CH
Beschrijving van de series en archiefbestanddelen
- ARCHIEF VAN DE CHRISTELIJK-HISTORISCHE UNIE. 1942 - 1980
  - ARCHIEF VAN HET PARTIJBESTUUR, I
    - Vergaderingen en bijeenkomsten, A
      - Stukken betreffende algemene vergaderingen., 1953 - 1977; 1-15
        - 1953, 1
        - 1963, 2
        - 1965 - 1966, 3
          Zie ook lijst nr. 305.
        - 1967, 4
        - 1968, 5
        - 1969 - 1970, 6
          Zie ook lijst nr. 307.
        - 1970, 7
        - 1972 - 1974, 8
        - 1975, 9
        - 1975 - 1976, 10
        - 1976 - 1977, 11
        - Diverse stukken uit 1967, 12
        - Presentielijsten. 1955 - 1967, 13
        - Diverse vergaderstukken. 1954 - 1967, 14
        - 5 bandopnamen. z.j., 15
      - Stukken betreffende vergaderingen van het Hoofdbestuur., 1962 - 1967; 16-22
        - 1962 - 1967, 16
          Hierin ook stukken van vergaderingen van de Unieraad, 1968.
        - 1966 - 1968, 17
        - 1968 - 1969, 18
        - Juni 1969 - augustus 1970, 19
        - Augustus - december 1970, 20
        - 1970, 21
        - 1971 - 1972, 22
      - Stukken betreffende vergaderingen van de Unieraad., 1952 - 1978; 23-32
        - 1952 - 1955, 23
        - 1969 - januari - april, 24
        - 1969, mei - december, 25
        - 1970, 26
        - 1971 - 1972, 27
        - 1972 - 1973, 28
        - 1973 - 1975, 29
        - September 1975 - september 1976, 30
        - januari 1977 - juni 1978, 31
        - September - december 1978, 32
      - Door elkaar geraakte stukken betreffende vergaderingen van het hoofdbestuur en de Unieraad., 1956 - 1968; 33-39
        - 1966 - april 1967, 33
        - mei 1967 - december 1968, 34
        - Presentielijsten. 1953 - 1969, 35
        - Notulenboeken van de Unieraad. 1956 - 1967, 36-37
          - 1956 - 1959, 36
          - 1956 - 1959, 37
        - Notulenboeken van het Hoofdbestuur. 1959 - 1963, 38
        - Losse stukken van het Dagelijks Bestuur en de Unieraad. 1967 - 1969, 39
      - Stukken betreffende vergaderingen van het Dagelijks Bestuur, na 1972; het Bestuur., 1954 - 1978; 40-53
        - 1954 - 1961, 40
        - 1961 - 1963, 41
        - 1964 - 1966, 42
        - 1967 - juli 1968, 43
        - Augstus 1968 - augustus 1969, 44
        - September 1969 - augustus 1970, 45
        - September 1970 - augustus 1971, 46
        - September 1971 - april 1972, 47
        - Mei 1972 - maart 1973, 48
        - April 1973 - juni 1974, 49
        - Juli 1974 - april 1975, 50
        - September 1975 - september 1976, 51
        - Oktober 1976 - november 1977, 52
        - Januari - december 1978, 53
      - Concepten van bestuursstukken en notities van bestuursleden., 1977; 54
      - Stukken betreffende streekvergaderingen., 1956 - 1957; 55
      - Stukken betreffende kadercursussen., 1961 - 1969; 56-59
        - 1961 - 1962, 56
        - 1962 - 1966, 57
        - 1964 - 1965, 58
        - 1966 - 1969, 59
      - Stukken betreffende zomerconferenties., 1959 - 1965; 60
        Voor stukken uit de jaren 1950 - 1959 zie lijst nr 304.
      - Stukken betreffende de opstelling van een politiek beginselprogram., 1969; 61-64
        - Correspondentie., 61
        - Concept, met amendementen., 62
        - Ingekomen rapporten van commissies en kieskringen., 63
        - Voorstukken., 64
    - Correspondentie, B
      - Algemene correspondentie., 1942 - 1953; 65-66
        - 1942 - 1951, 65
        - 1953, 66
      - Ingekomen brieven bij het dagelijks bestuur en de Unieraad., 1969 - 1970; 67
      - Dossiers "nagekomen correspondentie", in te voegen in series., 1953 - 1965; 68-69
        - 1953 - 1965, 68
        - 1960, 69
      - Correspondentie onder de rubriek "diversen", per periode alfabetisch op afzender geordend., 1952 - 1978; 70-101
        - 1952 - 1955. A - B., 70
        - 1952 - 1955. C - G., 71
        - 1952 - 1955. H - K., 72
        - 1952 - 1955. I - O., 73
        - 1952 - 1955. P - T., 74
        - 1952 - 1955. U - Z., 75
        - 1955 - 1958. A - B., 76
        - 1955 - 1958. C - G., 77
        - 1955 - 1958. H - L., 78
        - 1955 - 1958. M - R., 79
        - 1955 - 1958. S - Z., 80
        - 1959, 81
        - 1960. A - K., 82
          L - Z. ontbreekt.
        - 1961, 83
        - 1962. A - K., 84
        - 1962. L - Z., 85
        - 1963. A - K., 86
        - 1963. L - Z., 87
        - 1964. A - K., 88
        - 1964. L - Z., 89
        - 1965. A - K., 90
        - 1965. L - Z., 91
        - 1966. A - K., 92
        - 1966. L - Z., 93
        - 1967. A - K., 94
        - 1967. L - Z., 95
        - 1968. A - K., 96
          Onder de letter J. bevindt zich een dossier inzake protesten van leden tegen een gelukstelegram aan de Wielrenner Jan Jansen wegens zijn overwinning in de Ronde van Frankrijk.
        - 1968. L - Z., 97
        - 1969, 98
        - 1970 - 1971, 99
        - 1947 - 1976. A - H., 100
        - 1947 - 1976. I - Z., 101
      - Correspondentie met kiesverenigingen, kamerkringen en statenkringen., 1948 - 1976; 102-131
        - 1948 - 1954, 102
        - 1954 kieskringen nr. 451 - 1052., 103
        - 1955 - 1958. A- G., 104
        - 1955 - 1958. H - R., 105
        - 1955 - 1958. S - Z., 106
        - 1959. A - K., 107
        - 1959. L - Z., 108
        - 1960. A - K., 109
        - 1960. L - Z., 110
        - 1961. A - K., 111
        - 1961. L - Z., 112
        - 1962. A - K., 113
        - 1962. L - Z., 114
        - 1963. A - K., 115
        - 1963. L - Z., 116
        - 1964, 117
        - 1965, 118-119
          - Bestanddeel 1, 118
          - Bestanddeel 2, 119
        - 1966, 120-121
          - Bestanddeel 1, 120
          - Bestanddeel 2, 121
        - 1967. Kamerkring L - VII., 122
        - 1967. Kamerkringen vanaf VIII., 123
        - 1968. Kamerkring I - XIV., 124
        - 1968. Kamerkringen vanaf XV., 125
        - 1969. Kamerkring I - XI., 126
        - 1969. Kamerkingen vanaf XII., 127
        - 1970. Kiesverenigingen nr. 1 - 266., 128
        - 1970. Kiesverenigingen vanaf 226., 129
        - 1974 - 1976. Kamerkring I - VIII., 130
        - 1974 - 1976. Kamerkring IX - XIII., 131
      - Niet ingevoegde stukken., 1975; 132
      - "Groene kopieën", doorslagen van uitgaande brieven van het secretariaat., 1969 - 1978; 133-139
        - 1969, 133
        - Januari - september 1970, 134
        - September 1970 - september 1971, 135
        - Oktober 1972 - december 1974, 136
        - 1975 - 1976, 137
        - 1977, 138
        - 1977 - 1978, 139
      - Circulaires., 1954 - 1978; 140-150
        - 1954 - 1961, 140
        - 1956 - 1957, 141
        - 1958 - 1960, 142
        - 1962 - 1964, 143
        - 1965 - 1967, 1970, 144
        - 1968: circulaires op nummer., 145
        - "Algemene rapporten". 1955 - 1966, 146-147
          - 1955 - 1963, 146
          - 1964 - 1966, 147
            Voor 1969 zie lijst nummer 306.
        - 1969 - 1970, 148
        - 1970 - 1973, 149
        - 1974 - 1978, 150
      - Circulaires betreffende algemene vergaderingen., 1956 - 1964; 151-152
        - 1956 - 1959, 151
        - 1960 - 1964, 152
      - Circulaires aan en van kiesverenigingen., 1951 - 1978; 151A-155
        - 1951 - 1959, 151A
        - 1960 - 1962, 152A
        - 1962 - 1966, 153
        - 1967 - 1970, 154
        - 1970 - 1978, 155
      - Ingekomen reglementen van kiesverenigingen., 1969; 156
      - Ingekomen stukken van de Nationale Organisatie voor International Bijstand (N.O.V.I.B.), 1969; 157
      - Correspondentie met de Stichting Burgerschapskunde., 1967 - 1969; 158
      - Correspondentie met het Landelijk Comité Vriendenkring A.R. - C.H., 1965 - 1966; 159
      - Correspondentie met regionale propagandacommissies., 1971 - 1972; 160
      - Correspondentie met de juridische commissie van het C.D.A. in verband met statuten., 1978; 161
    - Administratie van het secretariaat., C
      - Stukken betreffende de administratie van de algemene vergadering van, 1966; 162
      - Stukken betreffende de interne administratie van het Uniegebouw en de aanschaf van een kantoor aan de Wassenaarseweg in Den Haag., 1948 - 1952; 163
      - Ingekomen aanbeveling van het grafologisch bureau H. Wallach., 1970; 164
      - Stukken betreffende personeelszaken., 1965 - 1970; 165
      - Stukken betreffende een onenigheid met onderhuurders over te verhogen huur van appartementen in het C.H.U. kantoor., 1957; 166
      - Overzicht van taken van het kantoorpersoneel., 1968; 167
      - Dossier inzake een vordering van het Uniekantoor aan huurders om ontruiming van het pand., 1967; 168
      - Stukken betreffende door het kantoor te treffen maatregelen bij de invoering van de postcode., 1978; 169
      - Stukken betreffende personeelsaangelegenheden van het C.D.A., 1978; 170
    - Financieel beheer en penningmeesterschap, D
      - Loonstaten., 1966; 171
      - Jaaroverzichten en kwartaaloverzichten., 1945 -1965; 172
      - Balansen., 1963 - 1965; 173
      - Balans met bijlagen., 1962; 174
      - Balans met bijlagen., 1965; 175
      - Balans met bijlagen., 1964; 176
      - Betaalstaten van bijeenkomsten., 1968; 177
      - Balans met bijlagen., 1961; 178
      - Balans met bijlagen., 1958 - 1960; 179
      - Verzekeringspolissen., 1959 - 1960; 180
      - Grootboekstaten., 1964 - 1968; 181
      - Balansstukken., 1967; 182
      - Grootboeken., 1951 - 1963; 183-185
        - 1955, 183
        - 1951 - 1953, 184
        - 1959 - 1963, 185
      - Jaarstukken en accountantsrapporten van de C.H.U. en Christelijk - Historische stichtingen., 1968 - 1978; 186
      - Jaarbalansen., 1974, 1976; 187
      - Correspondentie van de penningmeester., 1960 - 1962; 188
      - Stukken betreffende inzamelingen bij bezoeken aan kamerkringen., 1969; 189
    - Verkiezingen, E
      - Stukken betreffende de verkiezingen voor de Tweede Kamer., 1952 - 1977; 190-204
        - 1952, 190
        - 1959, 191
        - 1956, 192
        - 1959: propaganda., 193
        - 1959: candidaatstelling., 194
        - 1963, 195
        - 1969, 196
        - 1971: advieslijst., 197
        - 1971: verkiezingen in het algemeen., 198-199
          - Bestanddeel 1, 198
          - Bestanddeel 2, 199
        - 1971: narapportage., 200
        - 1971: groepsvergaderingen van candidaten., 201
        - 1971: rapportage inzake de gevoerde campagne, 1972., 202
        - 1977: candidaatstelling voor de C.D.A.-lijst., 203
        - 1977: Campagne voor het C.D.A., 204
          Voor 1973 zie lijst nr. 224.
      - Stukken betreffende verkiezingen voor de Provinciale Staten., 1954 - 1978; 205-209
        - 1954, 205
        - 1958, 206
        - 1972, 207
        - 1974, 208
        - 1978, 209
      - Stukken betreffende verkiezingen voor de gemeenteraden., 1953 - 1974; 210-216
        - 1953, 210
        - 1958: pamfletten., 211
        - 1958: algemeen., 212
        - 1962, 213
        - 1966, 214
        - 1969: gemeenschappelijke programma's van K.V.P., A.R. en C.H.U., 215
        - 1974, 216
      - Stukken betreffende aanwijzingen van leden van de Eerste Kamer., 1949 - 1969; 217-222
        - 1949 - 1954, 217
        - 1952, 218
        - 1956, 219
        - 1960, 220
        - 1966, 221
        - 1969, 222
          Voor de jaren 1966 - 1977 zie ook lijst nr. 313.
      - Verkiezingesmanifesten., 1950 - 1967 en z.j.; 223
      - Ontwerp-verkiezingsmanifest en -program van het C.D.A., 1972; 224
    - Dossiers inzake specifieke aangelegenheden, F
      - Dossiers, geordend in alfabetische orde op trefwoord volgens het registratuurplan van de partij., 1968 - 1980; 225-254
        - Beginselprogram 1969, 225
        - C.D.A. 1974 - 1975, 226
        - Correspondentie met de centrumgespreksgroep binnen de C.H.U., 1974 - 1975, 227
        - Christelijk-Historische Jongeren Organisatie. 1962 - 1974, 228
        - Centrale van Christelijk-Historische Vrouwen. 1971 - 1974, 229
        - Reacties op centrale inning van contributie. 1975, 230
        - Contactraad en begeleidingscommissie. 1972, 231
        - Diskussienota (inzake C.D.A.). 1972, 232
        - Enquête tot werving van functionarissen. 1971, 233
        - Europese Unie van Christen-Democraten. 1975 - 1976, 234
        - Financiële commissie. 1973 - 1979, 235
        - Folders, met correspondentie. 1971 - 1972, 236
        - Gemeentelijke activiteiten. 1973, 237
        - Correspondentie van het Hoofdbestuur, dagelijks bestuur e.d. 1969 - 1970, 238
        - Savornin Lohmanstichting. 1974 - 1975, 239
        - Nederlandse equipage voor internationale christendemocratische conferenties. 1972, 240
        - Ingekomen pamfletten van de Politieke Partij Radicalen. 1972, 241
        - Stukken betreffende de commissie Reorganisatie. 1972, 242
        - Stukken betreffende de commissie werkprogram C.D.A. 1970 - 1972, 243
        - Kieskringen: propagandacommissie 1972, 244
        - Samenwerking A.R. - K.V.P. - C.H.U. 1969 - 1970, 245
        - Statuten. 1970 - 1975, 246
        - Stuurgroep A.R. - K.V.P. - C.H.U., 1968 - 1970, 247
        - Uniepers. 1975 - 1980, 248
        - Vorming. 1974, 249
        - Voorzittersverklaring. 1972, 250
        - Vereniging van Christelijk-Historische gemeente- en provinciebesturen. 1972 - 1974, 251
        - Werkgroep Publiciteit en Voorlichting. 1971, 252
        - Kandidaatsstelling Tweede Kamer ("Wijze Mannen"). 1970, 253
        - Stichting Unie Werkfonds. 1971 - 1980, 254
      - Stukken betreffende de opstelling van een interimrapport inzake de verhouding tussen A.R. en C.H.U., 1960; 255
      - Stukken betreffende door het partijbestuur afgelegde bezoeken aan kiesverenigingen., 1972; 256
      - Stukken betreffende statutenwijzigingen van de C.H.U., 1973 - 1975; 257
      - Stukken betreffende de vaststelling van C.H.U.-gedelegeerden naar het C.D.A. congres., 1975 - 1978; 258
      - Stukken betreffende een ledenwerfactie "De Unie op stap"., 1975; 259
      - Ingekomen krante- en tijdschriftartikelen, houdende recenties op een brochure "Een getuigenis", gepubliceerd door vooraanstaande leden van de C.D.V., 1958; 260
      - Stukken betreffende de viering van het 50-jarig jubileum van de C.H.U., 1958; 261-262
        - Correspondentie., 261
        - Krantenartikelen., 262
      - Teksten van radiocauserieën., 1959 - 1960; 263
      - Stukken betreffende een ledenwerfactie., 1964; 264
      - Stukken betreffende een ledenwerfactie., 1967; 265
      - Stukken betreffende de viering van het 60-jarig jubileum van de C.H.U., 1968; 266
      - Receptieboek bij gelegenheid van de viering van het 60-jarig jubileum., 1968; 267
      - Diverse ongeordende stukken., 1952 - 1978; 268-272
        - 1952 - 1961, 268
        - 1966, 269
        - 1956 -1978, 270
        - 1970 - 1977, 271
        - 1954 - 1975, 272
  - ARCHIEVEN VAN COMMISSIES EN BUREAUS, II
    - Archief van de agrarische commissie., 1956 - 1963; 273
    - Archief van de commissie ruimtelijke ordening., 1960 - 1963; 274
    - Archief van de propagandacommissie., 1953 - 1972; 275-278
      - 1954 - 1960-ontbreekt., 275
        Zie ook nummers 309, 310.
      - 1969 - 1970, 276
      - Stencils. 1953 - 1955, 277
      - Stukken betreffende de verkiezingen van 1972, 278
    - Archief van de sociaal-economische commissie., 1946 - 1951; 279
    - Archief van de commissie verkiezingen 1971., 280
    - Archief van de coördinatiecommissie vormingswerk A.R. - C.H.U. - K.V.O., 1975 - 1977; 281
    - Archief van de Stichting Politiek Scholings- en Vormingswerk C.D.A., 1977 - 1978; 282
    - Archief van de Stichting Kader- en Vormingswerk C.H.U., 1974 - 1978; 283-284
      - Niet gespecificeerd, 283
      - Niet gespecificeerd, 284
    - Archief van het comité 45 jaar C.H.U., 1954; 285
    - Archief van het comité 5 october (betreft de viering van de 70e verjaardag van H.W. Tilanus)., 1955; 286
    - Archief van het comité 50 jaar C.H.U., 1959; 287
    - Dossier, samengesteld door de werkgroep Modellen C.D.A., 1972; 288
    - Archief van de administratie van het contactblad "Binding"., 1953 - 1967; 289-296
      Zie ook lijst nummer 311.
      - Stencils van de administratie. 1957 - 1967, 289
      - Adreslijsten van kiesverenigingen van de C.H.U. bijgehouden met het oog op de afwikkeling van collectieve abonnementen. 1960 - 1963, 290
      - Correspondentie over het samengaan van "Binding" met "De Nederlander". 1970, 291
      - Exemplaren van het tijdschrift "Binding". 1962 - 1967, 292
      - Stukken betreffende plannen tot de uitgave van een kaderblad van de C.H.U. 1953 - 1955, 293
      - Correspondentie van de reactie. 1954 - 1967, 294-295
        - Niet nader gespecificeerd, 294
        - Niet nader gespecificeerd, 295
      - Exemplaren van het tijdschrift Binding, jaargang 1 - 13, 1955 - 1967, 296
    - Archief van de Stichting Unie Werkfonds., 1960 - 1973; 297-300
      - Stukken betreffende de oprichting. 1960, 297
      - Correspondentie naar aanleiding van ingekomen giften. 1969 - 1970, 298
      - Stukken betreffende de kapitaalsvorming. 1970 - 1973, 299
      - Financiële bescheiden. 1960 - 1965, 300
    - Archief van de werkgroep Publiciteit en Voorlichting., 1972; 301
    - Archief van de defensiecommissie., 1963 - 1967; 302
  - NAGEKOMEN EN NADER TE BESCHRIJVEN STUKKEN, III
    - Stukken betreffende het C.D.A.-verkiezingsprogram., 1976; 303
    - Circulaires inzake te houden zomerconferenties., 1950 - 1959; 304
    - Stukken betreffende de algemene vergaderingen van 1965 en 1966., 305
    - Stencils, houdende algemene rapporten., 1969; 306
    - Stukken betreffende de algemene vergadering van 1970., 307
    - Diverse stukken van het dagelijks bestuur., 1969 - 1970; 308
    - Notulen van vergaderingen van de propaganda-commissie., 1956 - 1961; 309-310
      - 1956 - 1958, 309
      - 1960 - 1961, 310
    - Verzameling van advertenties "ter verwerking in Binding"., Z.j.; 311
    - Concepten van het politiek werkprogram., 1969; 312
    - Stukken betreffende verkiezingen voor de Eerste Kamer., 1966 - 1977; 313
    - Als memorabilia bewaarde stukken: ledenlijsten, beginselprogramma's, e.d., Z.j.; 314
    - Archief van de werkgroep Organisatie-voorbereiding C.D.A., 1972 - 1973; 315
    - Correspondentie met kiesverenigingen., 1963; 316
  - GEDEPONEERDE ARCHIEVEN VAN PARTIJLEDEN, 1930 - 1969, IV
    - Ingekomen rapport van de landbouwcommissie bij het lid G. Kolff., 1939; 317
    - Afschriften van circulaires van W. Wentholt. Gestencild., 1947 - 1969; 318
      Deze circulaires hebben geen betrekking op partij-aangelegenheden.
    - Gedeponeerde stukken van het lid Grootendorst., 1945 - 1950; 319
    - Stukken, afkomstig van Van der Neut en oud-minister J.R. Slotemaker de Bruïne., 1938 - 1950; 320
    - Correspondentie van F.A. Kraayeveld, redacteur van De Nederlander en De Nieuwe Nederlander., 1953 - 1959; 321
    - Stukken, afkomstig van N.N., 1930 - 1932 en z.j.; 322-326